臺灣高等法院高雄分院刑事判決　　　 100年度上訴字第1153號
上　訴　人
即　被　告　　張豐名
上列上訴人因毒品危害防制條例案件，不服臺灣屏東地方法院
100 年度訴字第517 號中華民國100年5月25日第一審判決（起訴
案號：臺灣屏東地方法院檢察署99年度偵字第9523號），提起上
訴，本院判決如下：
     主  文
上訴駁回。
    事  實
一、張豐名於民國（以下同）95年間因搶奪、偽造文書等案件，
    經最高法院判處有期徒刑4 年、1 年2 月，應執行有期徒刑
    5 年確定，嗣經減刑並定應執行有期徒刑4 年5 月後，於97
    年11月28日縮短刑期假釋出監，於98年11月25日假釋期滿未
    經撤銷視為執行完畢，詎猶不知悔改，其明知海洛因係毒品
    危害防制條例第2 條第2 項第1 款所規定之第一級毒品，非
    經許可，不得持有，竟基於持有第一級毒品之犯意，於99年
    10月16日某時，依真實姓名年籍均不詳之綽號「哥仔」成年
    人之指示，至屏東縣林邊鄉林邊橋下向某姓名年籍皆不詳之
    成年人取得海洛因14包，隨後搭乘不知情之莫祥君所駕駛車
    號2613-MU 號自小貨車離去，迄至當日下午5 時許，在屏東
    縣東港鎮○○路大潭幹64號前，經巡警發覺有異攔查後，查
    獲該車副駕駛座腳踏墊上置放疑似毒品之包裹，嗣經送驗檢
    出第一級毒品海洛因成分，純度約86.65%，毒品驗餘淨重共
    12.77 公克，純質淨重共11.09 公克（即上開14包海洛因）
    ，而悉上情。
二、案經屏東縣政府警察局東港分局移送臺灣屏東地方法院檢察
    署檢察官偵查起訴。
    理  由
一、上揭持有第一級毒品海洛因14小包純質淨重共11.09 公克之
    事實，固據上訴人張豐名於原審及本院審理中坦承不諱，然
    其另辯稱：我持有海洛因已被吸食所吸收，應不再論罪云云
    。惟查：上訴人張豐名於本院審理時陳稱：「（問：你被查
    獲海洛因總共有14包，這14包是何時何地向何人取得？）答
    ：當天下午四點多，在雙林大橋下，跟不詳姓名男子購買，
    以8 萬元的價格購入」「是我跟大哥合資購買的」「我出4
    萬元，他出4 萬元」「（問：你這次用4 萬元買海洛因，是
    要販賣還是自己施用？）答：自己施用」「（問：你在被查
    獲前，最後一次施用毒品的時間為何？）答：交易前當天下
    午一點多在林邊施用安非他命及海洛因，當天取得14包毒品
    的時候，我有試用用嘴巴沾一下海洛因」「（問：你施用海
    洛因，都是用何方式施用？）答：針筒注射施用」「（問：
    你所謂交易海洛因那天，有試用一下，是否不是用注射針筒
    ？）答：是的，用舌頭沾一下，苦苦的，我是怕有人用糖來
    騙我」「（問：14包海洛因可以施用多久？）答：全部大約
    可以施用1 個多月」「（問：大約可以施用幾次？）答：一
    天施用10幾次」「（問：施用一次後，剩下的是否要保存下
    來？）答：施用不完就先留著，準備下次再施用」等語（見
    100 年8 月2 日本院審判筆錄）。查該14小包海洛因是上訴
    人被查獲當天下午4 點多購買甫購買，除購買時用嘴試用外
    ，尚未以注射針筒施用，且其每次施用不完就先留著，準備
    下次再施用，足証上訴人張豐名持有前述14小包海洛因，確
    係另行起意之準備下次再施用，為另外持有行為，未被前次
    之施用行為所吸收。又上訴人張豐名持有被查獲之前述14小
    包粉末確係海洛因，並有扣押筆錄、扣押物品目錄表、現場
    照片、法務部調查局濫用藥物實驗室99年11月19日調科壹字
    第09923025810 號鑑驗書等可稽，事證明確，上訴人張豐名
    所辯係卸責之詞，不足採信，其犯行已堪認定。
二、查海洛因屬毒品危害防制條例第2 條第2 項第1 款之第一級
    毒品，不得持有，上訴人張豐名持有純質淨重逾10公克之海
    洛因，核其所為，係犯毒品危害防制條例第11條第3 項之持
    有第一級毒品純質淨重十公克以上之罪。上訴人張豐名於95
    年間因搶奪、偽造文書等案件，經最高法院判處有期徒刑4
    年、1 年2 月，應執行有期徒刑5 年確定，嗣經減刑並定應
    執行有期徒刑4 年5 月後，於97年11月28日縮短刑期假釋出
    監，於98年11月25日假釋期滿未經撤銷視為執行完畢之事實
    ，此有臺灣高等法院被告前案紀錄表可稽，其受有期徒刑之
    執行完畢，五年以內故意再犯本件有期徒刑以上之罪，構成
    累犯，應依刑法第47條第1 項規定加重其刑。
三、原審適用毒品危害防制條例第11條第3 項、第18條第1 項前
    段，刑法第11條、第47條第1 項規定，並審酌上訴人張豐名
    所持有之第一級級毒品數量非微，其遭警查獲後即坦承犯行
    ，態度尚佳，其因要吸食才持有毒品，及其動機、目的、素
    行、經濟狀況、智識程度等一切情狀，量處有期徒刑1 年4
    月。並說明查獲之第一、二級毒品及專供製造或施用第一、
    二級毒品之器具，不問屬於犯人與否，均沒收銷燬之，毒品
    危害防制條例第18條第1 項前段定有明文，查獲時扣案之海
    洛因14包，確含海洛因陽性反應，有卷附法務部調查局濫用
    藥物實驗室99年11月19日調科壹字第09923025810 號鑑驗書
    可稽（海洛因驗餘淨重共12.77 公克，純質淨重共11.09 公
    克），依法自應宣告沒收銷燬之。另「一般鑑定裝袋內毒品
    之程式，均係以傾倒方式，將包裝袋內之毒品倒出、稱重、
    以儀器檢驗部分等，倒出時若認必要，則輔以刮杓刮取袋內
    粉末，然無論依何種方式分離，包裝袋內均有極微量之第一
    級毒品海洛因殘留」，業經法務部調查局93年3 月19日調科
    壹字第09300113060 號函釋在案，足認前開原用以承裝海洛
    因之包裝袋14個，無論依何種方式分離，仍有極微量之第一
    級毒品海洛因殘留而無法析離，亦應整體視為查獲之第一級
    毒品海洛因，爰依法連同毒品海洛因一併宣告沒收銷燬。經
    核原判決認事用法並無不合，量刑亦屬適當，上訴人張豐名
    上訴謂所持有之海洛因已被吸食所吸收，應不再論罪云云，
    為無理由，應予駁回。
據上論結，應依刑事訴訟法第368條，判決如主文。
本案經檢察官許月雲到庭執行職務。
中    華    民    國  100     年    8     月    16    日
                    刑事第八庭  審判長法  官  洪兆隆
                                      法  官  郭玫利
                                      法  官  張盛喜
以上正本證明與原本無異。
如不服本判決應於收受本判決後10日內向本院提出上訴書狀，其
未敘述上訴理由者，並得於提起上訴後10日內向本院補提理由書
狀（均須按他造當事人之人數附繕本）「切勿逕送上級法院」。
中    華    民    國  100     年    8     月    16    日
                                      書記官  齊椿華
附錄本判決論罪科刑法條：
毒品危害防制條例第11條第3 項
持有第一級毒品者，處 3 年以下有期徒刑、拘役或新臺幣 5 萬
元以下罰金。
持有第二級毒品者，處 2 年以下有期徒刑、拘役或新臺幣 3 萬
元以下罰金。
持有第一級毒品純質淨重十公克以上者，處 1 年以上 7 年以下
有期徒刑，得併科新臺幣 1 百萬元以下罰金。